# 存货报废是否要做进项税额转出？

提问人：SharryLi 时间：2021-06-17 21:28:13
陈老师，请教一下，公司是做信息安全方面产品的，由于市场变化、产品更新换代等原因，导致存货积压，有部分材料用不上了，部分产成品卖不出去了，需要进行报废或变卖处置，此种情况下是否需要做进项税额转出呢？这种情况是否属于公司的正常损失，还是说是由于管理不善导致的非正常损失呢？

回答人：chenyiwei
这种情况不属于“因管理不善造成被盗、丢失、霉烂变质的损失”，故不属于需进行进项税额转出处理的非正常损失。